臺灣高雄地方法院刑事判決　　　　　　　　 96年度訴字第1號
公　訴　人　臺灣高雄地方法院檢察署檢察官
被　　　告　乙○○
　　　　　　　　　　（
　　　　　　丁○○○
上列被告等因搶奪等案件，經檢察官提起公訴（95年度偵字第30
397 號、第30527 號、第32349 號），及移送併案審理（96年度
偵字第1494號），本院判決如下：
    主  文
乙○○犯如附表一、二所犯罪名欄所示之罪，均累犯，各處如附
表一、二宣告刑及應沒收之物欄所示之刑，附表二宣告刑及應沒
收之物欄所示之物沒收之。應執行有期徒刑柒年陸月，附表二宣
告刑及應沒收之物欄所示之物沒收之。
丁○○○犯如附表一、二所犯罪名欄所示之罪，各處如附表一、
二宣告刑及應沒收之物欄所示之刑，附表二宣告刑及應沒收之物
欄所示之物沒收之。應執行有期徒刑伍年，附表二宣告刑及應沒
收之物欄所示之物沒收之。
乙○○、丁○○○其他被訴部份均無罪。
    事  實
一、乙○○前於民國82年間，因違反麻醉藥品管理條例案件，經
    臺灣高等法院高雄分院以82年度上訴字第2057號判處有期徒
    刑3 年2 月，褫奪公權2 年確定；又因肅清煙毒條例案件，
    經本院以83年度訴字第158 號判處有期徒刑8 年2 月，褫奪
    公權6 年確定。嗣經定應執行有期徒刑10年6 月確定。迨於
    87年9 月5 日因縮短刑期假釋出監，又經撤銷假釋，入監執
    行殘刑5 年5 月17日，而於94年7 月31日縮刑期滿，翌日因
    縮短刑期執畢出監。詎仍不知悔改，分別基於意圖為自己不
    法所有之搶奪犯意，於附表一編號1 至5 所示之時、地，趁
    附表一編號1 至5 所示被害人不及防備之際，以附表一編號
    1 至5 所示之方式搶奪如附表一編號1 至5 所示之物，得手
    後旋即驅車逃離現場，犯罪所得皆典當變賣花用。乙○○復
    與丁○○○共同基於意圖為自己不法所有之搶奪之犯意聯絡
    ，分別於附表一編號6 至13所示之時、地，趁附表一編號6
    至13所示被害人不及防備之際，以附表一編號1 至13所示之
    方式奪取如附表一編號6 至13所示之物，得手後隨即駕車逃
    逸無蹤，犯罪所得皆典當變賣花用。另丁○○○復另基於意
    圖為自己不法所有之搶奪之犯意，於附表一編號14所示時、
    地，趁附表一編號14所示被害人不及防備之際，以附表一編
    號14所示之方式奪取如附表一編號14所示之物，惟未得逞。
    乙○○、丁○○○另基於意圖為自己不法所有之犯意聯絡，
    於附表二編號1 所示之時、地，趁無人注意之際，竊取陳世
    勇所有之車號HEF- 975號重型機車1 部，得手後，2 人隨即
    騎乘前揭機車離開現場。丁○○○復基於意圖為自己不法所
    有之犯意，於附表二編號2 所示之時、地，趁他人不注意之
    際，竊取林瑞玉所有之車號MTX-793 號重型機車1 部，得手
    後隨即騎乘前開竊得機車離開現場。嗣丁○○○於95年11月
    16日上午10時許，在高雄市三民區○○○路與建國三路口處
    為警查獲，並扣得車號MTX-793 號重型機車1 部及丁○○○
    所有之機車鑰匙3 支等物，始悉上情。
二、案經高雄市政府警察局三民第一分局、新興分局報請臺灣高
    雄地方法院檢察署檢察官偵查起訴及移送併案審理。
    理  由
一、證據能力有無之認定：
（一）被告丁○○○於警詢時之陳述：
   1、95年11月16日警詢筆錄：
      按被告之自白，非出於強暴、脅迫、利誘、詐欺、疲勞訊
      問、違法羈押或其他不正之方法，且與事實相符者，得為
      證據。被告或共犯之自白，不得作為有罪判決之唯一證據
      ，仍應調查其他必要之證據，以察其是否與事實相符，刑
      事訴訟法第156 條第1 、2 項定有明文。查被告丁○○○
      於95年11月16日警詢時，已向員警表示其身體不舒服，並
      有作嘔、流鼻涕、咳嗽及多痰等情況。員警係先行詢問被
      告丁○○○，並製作警詢筆錄，再依該筆錄錄製畫面，所
      費時間僅14分45秒等情，已據本院法官助理勘查該日警詢
      光碟甚詳，此有本院法官助理製作之勘查報告1 份在卷足
      憑。顯見被告丁○○○於該日員警詢問時之自白，應係出
      於疲勞訊問之不正方法，依上開說明，是日警詢筆錄不得
      作為證據。
   2、95年11月22日、同年月23日警詢筆錄：
      查被告於該2 日警詢時，精神狀況良好，情緒平穩，可清
      楚應答並辨別員警提示之相片，說明員警提示之相片並非
      共犯乙○○之原因等節，亦經本院法官助理勘查屬實，有
      該勘查報告在卷可資佐證，足徵被告丁○○○於95年11月
      22日、23日警詢時之自白，並無證據證明有何經強暴、脅
      迫、利誘、詐欺、疲勞訊問、違法羈押或其他不正之方法
      之情形，應有證據能力。
（二）證人辛○○○、壬○○○、甲○○、戊○○、庚○○、己○○、丙○○於警詢時之陳述：
   1、按被告以外之人於審判外之言詞或書面陳述，除法律有規
      定者外，不得作為證據；被告以外之人於檢察事務官、司
      法警察官或司法警察調查中所為之陳述，與審判中不符時
      ，其先前之陳述具有較可信之特別情況，且為證明犯罪事
      實存否所必要者，得為證據；被告以外之人於審判中死亡
      者；身心障礙致記憶喪失或無法陳述者；滯留國外或所在
      不明而無法傳喚或傳喚不到者；到庭後無正當理由拒絕陳
      述者，其於檢察事務官、司法警察官或司法警察調查中所
      為之陳述，經證明具有可信之特別情況，且為證明犯罪事
      實之存否所必要者，得為證據，刑事訴訟法第159 條第1
      項、第159條之2、第159條之3分別定有明文。
   2、查證人辛○○○、壬○○○、甲○○、戊○○、庚○○、
      己○○、丙○○均係被告以外之人，渠等於警詢時之陳述
      ，均係被告以外之人於審判外之言詞陳述，依刑事訴訟法
      第159 條第1 項規定，原則上並無證據能力。且證人辛○○○、壬○○○、甲○○、戊○○、庚○○、己○○、丙○○於警詢時之陳述，核與渠等於本院審理時證述之情節
      大致相符，此有上開筆錄在卷足憑。且亦查無刑事訴訟法
      第159 條之3 所定各款情形，被告丁○○○於本院準備程
      序時，復否認上開證據方法之證據能力。依上開說明，應
      認證人辛○○○、壬○○○、甲○○、戊○○、庚○○、
      己○○、丙○○於警詢時之陳述，並無證據能力。
（三）證人陳世勇、王姿穎、范瑟珍、孫信郎於偵訊時之證述：
   1、按被告以外之人於審判外之言詞或書面陳述，除法律有規
      定者外，不得為證據；被告以外之人於偵訊中向檢察官所
      為之陳述，除顯有不可信之情況者外，得為證據，刑事訴
      訟法第159 條第1 項、第159 條之1 第2 項分別定有明文
      。而所謂不可信情況之認定，法院應審酌被告以外之人於
      陳述時之外在環境及情況，例如：陳述時之心理狀況、有
      無受到外力干擾等，以為判斷之依據，故係決定陳述有無
      證據能力，而非決定陳述內容之證明力（法院辦理刑事訴
      訟案件應行注意事項89參照）。職是，被告以外之人前於
      偵查中已具結而為證述，除反對該項供述得具有證據能力
      之一方，已釋明「顯有不可信之情況」之理由外，皆得為
      證據。
   2、查證人陳世勇、王姿穎、范瑟珍、孫信郎在檢察官偵查時
      ，均係以證人之身份，經檢察官告以具結之義務及偽證之
      處罰，經渠等具結，而於負擔偽證罪之處罰心理下所為，
      均係經以具結擔保其證述之真實性。又司法實務運作上，
      咸認偵查中檢察官向被告以外之人所取得之陳述，原則上
      均能遵守法律規定，不致違法取供，其可信性極高，因而
      明定除顯有不可信之情況者外，得為證據。亦即，被告以
      外之人於偵查中依法應具結者已具結，向檢察官所為之陳
      述，原則上具有證據能力，於例外「顯有不可信之情況」
      ，始不具證據能力。證人陳世勇、王姿穎、范瑟珍、孫信
      郎於檢察官訊問時之證述，並無證據顯示係遭受強暴、脅
      迫、詐欺、利誘等外力干擾情形，或在影響其心理狀況致
      妨礙其自由陳述等顯不可信之情況下所為。渠等於偵訊時
      之陳述既無顯不可信之情況，依上開說明，自有證據能力
      。
（四）共同被告乙○○、丁○○○於偵訊時之陳述：
   1、共同被告乙○○、丁○○○於檢察官偵訊中之供述，雖未
      經檢察官依證人詰問程序命具結後詰問，惟其等於偵訊中
      均係以被告身分接受訊問，而非以證人身分接受詰問，均
      非屬「依法應具結」之人，核與刑事訴訟法第158 條之3
      所定之「依法應具結而未具結者」有間，尚不能僅以其未
      經具結即認為無證據能力。惟刑事訴訟法第159 條第1 項
      之所以排除「被告以外之人於審判外之陳述」之證據能力
      ，無非係以該「被告以外之人於審判外之陳述」於本案中
      並未經具結，且其陳述未經對造當事人之反詰問。蓋未經
      具結之證言，即使為虛偽陳述，亦不構成偽證罪，其陳述
      欠缺真實性擔保；而未經反詰問之陳述，無法經由反詰問
      之過程確認其證言之真實性。簡言之，刑事訴訟法第159
      條第1 項之立法目的，主要係因被告以外之人於審判外之
      陳述，無法擔保其陳述之真實性，故原則上不得作為實質
      證據。惟若被告以外之人在審判外之陳述，具有可擔保其
      陳述真實性之情況存在，此時即與刑事訴訟法第159 條第
      1 項之立法目的無違，則無排除其證據能力之必要。故刑
      事訴訟法第159 條之2 及第159 條之3 關於「於檢察事務
      官、司法警察官或司法警察調查中所為之陳述」，乃規定
      其陳述具有「可信之特別情況」時，得為證據。乃因其陳
      述具有「可信之特別情況」，已有「真實性擔保」，故雖
      未經具結，亦未經反詰問，亦認其陳述具有證據能力。惟
      又觀之我國刑事訴訟法第159 條之1 規定：「被告以外之
      人於審判外向法官所為之陳述，得為證據。被告以外之人
      於偵查中向檢察官所為之陳述，除顯有不可信之情況者外
      ，得為證據。」而就被告以外之人於審判外向法官或偵查
      中向檢察官所為之陳述，明文規定具有證據能力，而未如
      同法第159 條之2 及第159 條之3 所規定須以「有可信之
      特別情況」為要件。審究上開規定之所以區分不同之詢問
      而為不同要件規定之原因，除於法官或檢察官面前之陳述
      ，通常均係基於自由意志而陳述，其陳述較無「缺乏任意
      性」之疑慮外，更因法官及檢察官就證人、鑑定人有命其
      具結之權力，而證人、鑑定人於具結後如有虛偽陳述，即
      須受偽證罪之處罰，而透過具結程序使其陳述具有一定程
      度之真實性擔保，此亦係何以刑事訴訟法第158 條之3 規
      定「證人、鑑定人依法應具結而未具結者，其證言或鑑定
      意見，不得作為證據。」之理由。故若被告以外之人於審
      判外向法官或檢察官所為之陳述，並未經具結或對造當事
      人之對質詰問，亦無其他真實性擔保之情形下，即不應認
      為具有證據能力。而檢察事務官、司法警察、司法警察官
      並無命證人具結之權力，無法經由命具結之法定程序中獲
      得真實性擔保，故被告以外之人在其等調查中之陳述，則
      須有「可信之特別情況」，而有一定之「真實性擔保」時
      ，始具有證據能力。經查，共同被告乙○○、丁○○○於
      檢察官偵查中之供述，雖均係「於偵查中向檢察官所為之
      陳述」，惟其等均係以被告身分接受訊問，並未經具結，
      如為虛偽陳述，亦不負偽證罪之責任，其等供述並無任何
      真實性之擔保，故尚不得依刑事訴訟法第159 條之1 第2
      項之規定，而逕認為具有證據能力。
   2、惟就共同被告乙○○、丁○○○於偵查中關於共同被告丁○○○、乙○○之陳述，被告等於本院準備程序時，均知
      有上情而未對上開證據方法之證據能力表示意見，且本院
      審酌其等既係在檢察官面前所為之陳述，其陳述自無欠缺
      任意性之疑慮，以之作為證據，並無不適當之處，則依刑
      事訴訟法第159 條之5 之規定，亦得作為證據。
（五）其餘證據方法之證據能力：
   1、按傳聞法則之重要理論依據，在於傳聞證據未經當事人之
      反對詰問予以核實，乃予排斥。惟若當事人已放棄對原供
      述人之反對詰問權，於法院審判時表明同意該等傳聞證據
      可作為證據，基於證據資料愈豐富，愈有助於真實發現之
      理念，並貫徹刑事訴訟法修法加重當事人進行主義之精神
      ，確認當事人對於證據能力有處分權之制度，傳聞證據經
      當事人同意作為證據，法院認為適當者，亦得為證據。另
      當事人於調查證據時，對於傳聞證據表示「沒有意見」、
      「對於證據調查無意見」，而未於言詞辯論終結前聲明異
      議，應視為已有將該等傳聞證據採為證據之同意，此刑事
      訴訟法第159 條之5 定有明文。
   2、被告丁○○○除如前所述外，於本院準備程序時已表示對
      於全案其餘卷證之證據能力均無意見，被告乙○○於本院
      準備程序時，則表示對於全案卷證之證據能力均無意見，
      且其等於本院調查證據時，均知有不得為證據之情形，亦
      均未於言詞辯論終結前聲明異議，依刑事訴訟法第159 條
      之5 規定，應視為被告已同意證人林靜渝、黃惠蘭、林瑞
      玉、陳世勇、王姿穎、范瑟珍、王蔡秀鳳、陳玟方、孫信
      郎、林炳村、邱世昌、方耀慶、林金寶、薛進福、林錦碧
      、莊美雲、鄭雅琪、滿家逢、張雅雲、林炳村、共同被告
      乙○○於警詢時之陳述、警員陳克裕職務報告、宏明醫院
      診斷證明書、道路交通事故現場圖、本院法官助理製作警
      詢錄音帶勘查報告具有證據能力，而可作為證據，本院斟
      酌上開證據並非非法取得，亦無證明力明顯過低之情形，
      是均得採為證據。
二、得心證之理由
    被告乙○○於本院審理時，供認上情不諱；被告丁○○○固
    坦承有為附表一編號7 、9 至14所示搶奪犯行及附表二所示
    竊盜犯行不諱，惟矢口否認有何附表一編號6 、8 所示搶奪
    犯行。辯稱：並未為該2次搶奪犯行云云。經查：
（一）上揭犯罪事實，業據被告乙○○於警詢、偵訊及本院審理
      時（見95年11月17日警詢筆錄、偵訊筆錄、本院96年2 月
      26日準備程序筆錄、同年3 月8 日、4 月11日、4 月18日
      審判筆錄）、被告丁○○○於95年11月22日、同年月23日
      警詢、偵訊及本院審理時（95年11月16日偵訊筆錄、本院
      96年1 月29日準備程序筆錄、同年3 月8 日、4 月11日、
      4 月18日審判筆錄）供認不諱，核與證人林靜渝、黃惠蘭
      、林瑞玉、陳世勇、王姿穎、范瑟珍、王蔡秀鳳、陳玟方
      、孫信郎、林炳村、邱世昌、方耀慶、林金寶、薛進福、
      林錦碧、莊美雲、鄭雅琪、滿家逢、林炳村於警詢時、證
      人陳世勇、王姿穎、范瑟珍、孫信郎於偵訊時、證人甲○○、庚○○、己○○、丙○○於本院審理時證述之情節相
      符，復有金飾相片、金信昌銀樓原料金買進登記簿、大順
      銀樓原料金買進登記簿、慶昇珠寶銀樓金飾買入登記簿、
      佳寶銀樓原料金買進登記簿、錦成銀樓原料金買進登記簿
      、金秀碧銀樓原料金買進登記簿各1 份、高雄市警察局三
      民一分局哈爾濱所刑案現場監視器截取照片4 張、附表二
      編號1 所示部分監視器翻拍相片2 張、附表一編號6 部分
      監視器翻拍照片2 張、警員陳克裕職務報告、高雄市政府
      警察局三民一分局贓物認領保管單、宏明醫院診斷證明書
      、道路交通事故現場圖、高雄市政府警察局三民第一分局
      車輛尋獲電腦輸入單各1 份、三民第一分局三民派出所破
      獲丁○○○搶奪案相片7 張、三民第一分局三民派出所查
      獲丁○○○機車竊盜、搶奪案犯罪工具相片13張、監視器
      翻拍照片、高雄市政府警察局新興分局治安事故處置作為
      紀錄表、高雄市政府警察局新興分局受理刑事案件報案三
      聯單、新興分局中正三所1107涉嫌搶案嫌犯監錄系統相片
      、高雄市政府警察局新興分局中正三路派出所受理各類案
      件紀錄表、高雄市政府警察局新興分局員警工作記錄簿、
      洗髮券各1 份在卷可資佐證，並扣有鑰匙3 支可資佐證，
      足徵被告等此部分任意性之自白與事實相符，應堪採信。
（二）被告丁○○○雖否認有為附表一編號6 所示之搶奪犯行。
      然查，被告2 人有於附表一編號6 所示時、地搶奪被害人
      壬○○○所有財物之事實，業據被告乙○○於警詢及本院
      審理時供陳甚詳（95年11月17日警詢筆錄、本院96年2 月
      26日準備程序筆錄、同年3 月8 日、4 月11日、4 月18日
      審判筆錄），核與證人壬○○○於本院審理時證述之情節
      相符（見本院96年3 月8 日審判筆錄），復有監視錄影帶
      翻拍相片2 張在卷可資佐證。又上開監視器翻拍相片所示
      搶嫌穿著衣物，亦與扣案被告丁○○○所有之衣物相符，
      此有高雄市政府警察局三民第一分局扣押物品目錄表、監
      視器翻拍相片及扣案物品相片可資佐證，是被告2 人該部
      分犯行，應堪認定。
（三）被告丁○○○雖否認有為附表一編號8 所示搶奪犯行。然
      查，該部分事實，業據丁○○○於本院審理時供認不諱（
      見本院96年1 月29日準備程序筆錄、同年3 月8 日、4 月
      11日審判筆錄），核與被告乙○○於本院審理時供陳情節
      相符（見本院96年2 月26日準備程序筆錄、同年3 月8 日
      、4 月11日、4 月18日審判筆錄），亦與證人張雅雲於警
      詢時指訴之情節相符（95年11月22日警詢筆錄），是被告
      該部分犯行，亦堪認定。
（四）綜上所述，被告丁○○○上開所辯，顯均係卸責之詞，不
      足採信。本案事證已臻明確，應依法論科。
三、適用法律及量刑
    核被告乙○○如附表一編號1 、3 至5 、7 至13所為，被告
    丁○○○如附表一編號7 至13所為，均係犯刑法第325 條第
    1 項之搶奪罪；被告乙○○如附表一編號2 、6 所為，被告
    丁○○○如附表一編號6 、14所為，均係犯刑法第325 條第
    3 項、第1 項之搶奪未遂罪；被告乙○○如附表二編號1 所
    為，被告丁○○○如附表二編號1 、2 所為，均係犯刑法第
    320 條第1 項之竊盜罪。被告乙○○、丁○○○就如附表一
    編號6 至13所為，及如附表二編號1 所為，均有犯意之聯絡
    及行為之分擔，均為共同正犯。又被告等所犯上開各罪間，
    犯意各別，行為互異，均應予分論併罰。另被告乙○○於如
    附表一編號2 、6 所為，被告丁○○○於附表一編號6 、14
    所為，雖均已著手於搶奪犯罪行為之實行，而未至搶得財物
    之結果，均為未遂犯，皆依刑法第25條第2 項規定，減輕其
    刑。另被告乙○○前於82年間，因違反麻醉藥品管理條例案
    件，經臺灣高等法院高雄分院以82年度上訴字第2057號判處
    有期徒刑3 年2 月，褫奪公權2 年確定；又因肅清煙毒條例
    案件，經本院以83年度訴字第158 號判處有期徒刑8 年2 月
    ，褫奪公權6 年確定，嗣經定應執行有期徒刑10年6 月確定
    ，迨於87年9 月5 日因縮短刑期假釋出監，又經撤銷假釋，
    入監執行殘刑5 年5 月17日，而於94年7 月31日縮刑期滿，
    翌日因縮短刑期執畢出監，此有臺灣高等法院被告前案紀錄
    表1 份在卷可參，其於有期徒刑執行完畢後5 年內，再故意
    犯本案有期徒刑以上之罪，為累犯，應依刑法第47條第1 項
    規定加重其刑，並就被告乙○○所為如附表一編號2 、6 所
    示未遂部分犯行，依法先加後減之。爰審酌被告等時值青壯
    ，四肢健全，竟不思正途賺取生活報酬，竊盜他人之機車，
    並搶奪路人財物，所為已嚴重破壞社會治安並造成社會大眾
    生活恐慌，本應嚴懲。惟念其搶奪所得財物非鉅，且被告乙○○犯後坦承犯行，態度良好，被告丁○○○僅坦承部分犯
    行，尚非全然悔改等一切情狀，分別量處如附表一、二所示
    之刑，並定其應執行刑，以資懲儆。又扣案之鑰匙3 支，係
    被告丁○○○所有，供其為附表二所示竊盜犯行所用之物，
    此據被告丁○○○於偵訊時供陳綦祥，爰依刑法第38條第1
    項第2 款規定，沒收之。
四、無罪部分：
（一）公訴意旨另以：被告乙○○、丁○○○共同基於意圖為自
      己不法所有之搶奪之犯意聯絡，分別於附表三所示之時、
      地，趁附表三所示被害人不及防備之際，以附表三所示之
      方式，搶奪如附表三所示之物，得手後旋即驅車逃離現場
      ，犯罪所得皆典當變賣花用，因認被告2 人此部份所為，
      亦係犯刑法第325 條第1 項之搶奪罪嫌云云。
（二）按被告或共犯之自白，不得作為有罪判決之唯一證據，仍
      應調查其他必要之證據，以察其是否與事實相符；犯罪事
      實應依證據認定之，無證據不得認定犯罪事實；又不能證
      明被告犯罪者，應諭知無罪之判決，刑事訴訟法第156 條
      第2 項、第154 條第2 項、第301 條第1 項分別定有明文
      。又刑事訴訟法上所謂認定犯罪事實之證據，係指足以認
      定被告確有犯罪行為之積極證據而言，該項證據自須適合
      於被告犯罪事實之認定，始得採為斷罪資料。如未能發現
      相當證據，或證據不足以證明，自不能以推測或擬制之方
      法，以為裁判之基礎。又刑事訴訟上證明之資料，無論其
      為直接或間接證據，均須達於通常一般之人均不致有所懷
      疑，而得確信其為真實之程度，始得據為有罪之認定，若
      其關於被告是否犯罪之證明未能達此程度，而有合理性懷
      疑之存在，致使無從形成有罪之確信，根據「罪證有疑，
      利於被告」之證據法則，即不得遽為不利被告之認定（最
      高法院29年度上字第3105號、40年臺上字第86號、76年臺
      上字第49 86 號判例意旨參照）。又檢察官對於起訴之犯
      罪事實，應負提出證據及說服之實質舉證責任，倘其所提
      出之證據，不足為被告有罪之積極證明，或其指出證明之
      方法，無從說服法院以形成被告有罪之心證，基於無罪推
      定之原則，自應為被告無罪判決之諭知（最高法院92年臺
      上字第128 號判例意旨參照）。
（三）公訴人認被告等涉有前揭犯罪，係以證人辛○○○、戊○○於警詢時之陳述為其主要論據。被告乙○○於本院審理
      時，固坦承上開犯行，被告丁○○○於本院審理時，則否
      認上開犯行，辯稱：其等未於附表三所示時、地搶奪被害
      人等語。
（四）經查：
   1、被告乙○○於本院審理時，雖坦承有與被告丁○○○共同
      為附表三所示搶奪犯行之事實。然被告或共犯之自白，不
      得作為有罪判決之唯一證據，仍應調查其他必要之證據，
      以察其是否與事實相符，已如前述。查證人辛○○○、戊○○分別於附表三所示時、地，遭人搶奪財物之事實，雖
      據證人辛○○○、戊○○於本院審理時結證甚詳（見本院
      96 年3月8 日、同年4 月18日審判筆錄）。然查渠等所述
      ，僅得證明渠等於附表三所示時、地為人搶奪之事實，尚
      不得遽認係被告等所為。
   2、又證人辛○○○於本院審理時結證稱：無法指認被告等是
      否即為附表三編號1 所示搶嫌等語（見本院96年3 月8 日
      審判筆錄）。證人戊○○於本院審理時，亦結證稱：不能
      確定係被告等所為等語（見本院96年4 月18日審判筆錄）
      。從而，證人辛○○○、戊○○於本院審理時之指述，尚
      無從認定被告等涉有附表三所示犯行。
   3、況證人戊○○於本院審理時亦結證稱：警詢筆錄所載車牌
      號碼，係路人轉知搶嫌所騎乘機車之車牌號碼等語（見同
      上審判筆錄）。而該路人轉知之車號為○○○-015號等情
      ，亦有證人戊○○之警詢筆錄在卷足憑。是縱使搶奪證人
      戊○○財物之搶嫌係騎乘車號○○○-015號機車乙節可堪
      認定，然亦無證據證明上開機車係被告等所騎乘。是依上
      開說明，尚無從認定被告等涉有附表三所示犯行。
（五）綜上所述，堪認公訴人認定被告等此部份犯嫌所憑之證據
      ，即未達通常一般人均不致有所懷疑，而得以確信其為真
      實之程度，尚不得遽為不利被告等之認定。此外，復查無
      其他積極證據足認被告等有何如附表三所示搶奪犯行，揆
      諸首揭法條及判例意旨說明，顯然不能證明被告等犯罪，
      應為無罪之諭知，以昭審慎。
據上論斷，應依刑事訴訟法第299 條第1 項前段、第301 條第1
項，刑法第28條、第320 條第1 項、第325 條第1 項、第3 項、
第25條2 項、第47條第1 項、第38條第1 項第2 款、第51條第5
款，刑法施行法第1 條之1 ，判決如主文。
本案經檢察官呂乾坤到庭執行職務。
中　　華　　民　　國　　96　　年　　5 　　月　　7 　　日
                  刑事第九庭審判長法　官  王啟明
                                  法  官  王奕勳
                                  法  官  謝梨敏
以上正本證明與原本無異。
如不服本判決，應於判決送達後10日內，向本院提出上訴狀。
                                書記官  林志衡
中　　華　　民　　國　　96　　年　　5 　　月　　7　　日
附錄本案論罪科刑法條全文
中華民國刑法第320條
意圖為自己或第三人不法之所有，而竊取他人之動產者，為竊盜
罪，處 5 年以下有期徒刑、拘役或 5 百元以下罰金。
意圖為自己或第三人不法之利益，而竊佔他人之不動產者，依前
項之規定處斷。
前二項之未遂犯罰之。
中華民國刑法第325條
意圖為自己或第三人不法之所有，而搶奪他人之動產者，處6 月
以上5 年以下有期徒刑。
因而致人於死者，處無期徒刑或7 年以上有期徒刑，致重傷者，
處3 年以上10年以下有期徒刑。
第 1 項之未遂犯罰之。
附表一：
 ┌──┬──────┬──────┬───┬──────────┬───────┬────┬───┐
 │編號│犯罪時間    │犯罪地點    │被害人│行為方式            │犯罪所得      │所犯罪名│宣告刑│
 ├──┼──────┼──────┼───┼──────────┼───────┼────┼───┤
 │1   │95年9月21日 │高雄市三民區│王姿穎│被告乙○○騎乘車號XZ│手提包1 只，內│乙○○意│被告宋│
 │    │下午4 時10分│興安街與唐山│      │W-215 號重型機車尾隨│有現金新臺幣（│圖為自己│榮源：│
 │    │許          │街口        │      │被害人，趁被害人騎乘│下同）約1,000 │不法之所│有期徒│
 │    │            │            │      │機車不及防備之際，自│元、身份證、學│有，而搶│刑8 月│
 │    │            │            │      │後徒手奪取渠置於機車│生證、健保卡、│奪他人之│。    │
 │    │            │            │      │腳踏板上之手提包1 只│駕照、行照、郵│動產。  │      │
 │    │            │            │      │，得手後驅車逃逸。  │局提款卡各1 張│        │      │
 │    │            │            │      │                    │、郵局存摺1 本│        │      │
 │    │            │            │      │                    │。            │        │      │
 ├──┼──────┼──────┼───┼──────────┼───────┼────┼───┤
 │2   │95年10月23日│高雄市苓雅區│滿家逢│被告乙○○騎乘車號不│無。          │乙○○意│被告宋│
 │    │上午11時50分│漢陽街42號前│      │詳之重型機車尾隨被害│              │圖為自己│榮源：│
 │    │許          │            │      │人，趁被害人騎乘機車│              │不法之所│有期徒│
 │    │            │            │      │不及防備之際，徒手自│              │有，而搶│刑7 月│
 │    │            │            │      │後奪取渠脖子上之金項│              │奪他人之│。    │
 │    │            │            │      │鍊1 條，因金項鍊掉落│              │動產，未│      │
 │    │            │            │      │至被害人之機車腳踏板│              │遂。    │      │
 │    │            │            │      │上而未得逞。        │              │        │      │
 ├──┼──────┼──────┼───┼──────────┼───────┼────┼───┤
 │3   │95年10月27日│高雄市中華二│孫信郎│被告乙○○騎乘車號不│金項鍊1 條（含│乙○○意│被告宋│
 │    │下午4 時22分│路354號前   │      │詳之重型機車尾隨騎乘│玉墜子1 個、價│圖為自己│榮源：│
 │    │許          │            │      │機車之被害人，趁其欲│值約42,000元）│不法之所│有期徒│
 │    │            │            │      │停下車輛不及防備之際│。            │有，而搶│刑9 月│
 │    │            │            │      │，自後徒手奪取渠脖子│              │奪他人之│。    │
 │    │            │            │      │上之金項鍊1 條，得手│              │動產。  │      │
 │    │            │            │      │後驅車逃逸。        │              │        │      │
 ├──┼──────┼──────┼───┼──────────┼───────┼────┼───┤
 │4   │95年11月5日 │高雄市左營區│王蔡秀│被告乙○○騎乘車號不│金項鍊1 條（含│乙○○意│被告宋│
 │    │下午6 時15分│自助新村317 │鳳    │詳之重型機車，至被害│金墜子1 個、價│圖為自己│榮源：│
 │    │許          │號前        │      │人背後下車，趁被害人│值約16,000元）│不法之所│有期徒│
 │    │            │            │      │徒步行走不及防備之際│。            │有，而搶│刑9 月│
 │    │            │            │      │，自後徒手奪取渠脖子│              │奪他人之│。    │
 │    │            │            │      │上之金項鍊1 條，得手│              │動產。  │      │
 │    │            │            │      │後驅車逃逸。        │              │        │      │
 ├──┼──────┼──────┼───┼──────────┼───────┼────┼───┤
 │5   │95年11月15日│高雄市三民區│范瑟珍│被告乙○○騎乘車號○│黑色手提包1 只│乙○○意│被告宋│
 │    │下午6 時20分│同盟三路710 │      │○○-890號之重型機車│（內有身份證、│圖為自己│榮源：│
 │    │許          │號前        │      │尾隨被害人，趁被害人│健保卡、重型機│不法之所│有期徒│
 │    │            │            │      │騎乘機車不及防備之際│車駕照、自小客│有，而搶│刑8 月│
 │    │            │            │      │，自後徒手奪取渠置於│車駕照各1 張、│奪他人之│。    │
 │    │            │            │      │機車腳踏板上之黑色手│金融卡3 張、信│動產。  │      │
 │    │            │            │      │提包1 只，得手後驅車│用卡2 張、存摺│        │      │
 │    │            │            │      │逃逸。              │3本 、印鑑3 枚│        │      │
 │    │            │            │      │                    │、現金約4 萬元│        │      │
 │    │            │            │      │                    │至5 萬元不等）│        │      │
 │    │            │            │      │                    │。            │        │      │
 ├──┼──────┼──────┼───┼──────────┼───────┼────┼───┤
 │6   │95年10月13日│高雄市三民區│劉陳春│被告乙○○騎乘機車，│無。          │乙○○、│被告宋│
 │    │上午9 時30分│三民街50號前│霞    │後座搭載被告丁○○○│              │丁○○○│榮源：│
 │    │許          │            │      │，尾隨徒步之被害人，│              │共同意圖│有期徒│
 │    │            │            │      │趁被害人不及防備之際│              │為自己不│刑6 月│
 │    │            │            │      │，由被告丁○○○自後│              │法之所有│；被告│
 │    │            │            │      │奪取被害人提於左手之│              │，而搶奪│李傅雪│
 │    │            │            │      │皮包1 只，因被害人緊│              │他人之動│鳳：有│
 │    │            │            │      │握皮包而未得逞。    │              │產，未遂│期徒刑│
 │    │            │            │      │                    │              │        │7 月。│
 ├──┼──────┼──────┼───┼──────────┼───────┼────┼───┤
 │7   │95年10月15日│高雄市新興區│甲○○│被告乙○○騎乘車號不│暗紅色皮包1 只│乙○○、│被告宋│
 │    │上午10時30分│新興路62號前│      │詳之重型機車，後座搭│（內有現金800 │丁○○○│榮源：│
 │    │許          │            │      │載被告丁○○○，尾隨│元）。        │共同意圖│有期徒│
 │    │            │            │      │徒步之被害人，趁被害│              │為自己不│刑8 月│
 │    │            │            │      │人不及防備之際，自後│              │法之所有│；被告│
 │    │            │            │      │奪取被害人握於左手之│              │，而搶奪│李傅雪│
 │    │            │            │      │暗紅色小皮包1 只，得│              │他人之動│鳳：有│
 │    │            │            │      │手後，被告2 人即沿新│              │產。    │期徒刑│
 │    │            │            │      │興路由西往東方向驅車│              │        │7月。 │
 │    │            │            │      │逃離。              │              │        │      │
 ├──┼──────┼──────┼───┼──────────┼───────┼────┼───┤
 │8   │95年10月24日│高雄市苓雅區│張雅雲│被告乙○○騎乘車號不│金項鍊1 條（價│乙○○、│被告宋│
 │    │晚間9 時25分│建國一路231 │      │詳之重型機車，後座搭│值約1 萬元）。│丁○○○│榮源：│
 │    │許          │巷3弄15號前 │      │載被告丁○○○，趁被│              │共同意圖│有期徒│
 │    │            │            │      │害人不及防備之際，徒│              │為自己不│刑9 月│
 │    │            │            │      │手奪取被害人脖子上之│              │法之所有│；被告│
 │    │            │            │      │金項鍊1 條，得手後，│              │，而搶奪│李傅雪│
 │    │            │            │      │被告2 人即驅車逃離。│              │他人之動│鳳：有│
 │    │            │            │      │                    │              │產。    │期徒刑│
 │    │            │            │      │                    │              │        │10月。│
 ├──┼──────┼──────┼───┼──────────┼───────┼────┼───┤
 │9   │95年11月7日 │高雄市新興區│莊美雲│被告乙○○騎乘車號不│金項鍊1 條（重│乙○○、│被告宋│
 │    │上午10時45分│渤海街193號 │      │詳之重型機車，後座搭│約7錢）、墜子1│丁○○○│榮源：│
 │    │許          │前          │      │載被告丁○○○，趁被│個（重約2 錢）│共同意圖│有期徒│
 │    │            │            │      │害人騎乘腳踏車，不及│。            │為自己不│刑9 月│
 │    │            │            │      │防備之際，由被告宋榮│              │法之所有│；被告│
 │    │            │            │      │源徒手奪取被害人脖子│              │，而搶奪│李傅雪│
 │    │            │            │      │上之金項鍊1 條，得手│              │他人之動│鳳：有│
 │    │            │            │      │後，被告2 人驅車逃逸│              │產。    │期徒刑│
 │    │            │            │      │。                  │              │        │8月。 │
 ├──┼──────┼──────┼───┼──────────┼───────┼────┼───┤
 │10  │95年11月8日 │高雄市新興區│庚○○│被告乙○○騎乘機車，│金項鍊1 條。  │乙○○、│被告宋│
 │    │下午1 時45分│八德二路78號│      │後座搭載被告丁○○○│              │丁○○○│榮源：│
 │    │許          │前          │      │，趁被害人不及防備之│              │共同意圖│有期徒│
 │    │            │            │      │際，由被告乙○○徒手│              │為自己不│刑9 月│
 │    │            │            │      │奪取被害人脖子上之金│              │法之所有│；被告│
 │    │            │            │      │項鍊1 條，得手後，被│              │，而搶奪│李傅雪│
 │    │            │            │      │告2 人即驅車逃逸。  │              │他人之動│鳳：有│
 │    │            │            │      │                    │              │產。    │期徒刑│
 │    │            │            │      │                    │              │        │8月。 │
 ├──┼──────┼──────┼───┼──────────┼───────┼────┼───┤
 │11  │95年11月9 日│高雄市苓雅區│己○○│被告乙○○騎乘車號不│皮包1 只（內有│乙○○、│被告宋│
 │    │上午9 時45分│永泰路84巷23│      │詳之重型機車，後座搭│現金900 元、三│丁○○○│榮源：│
 │    │許          │號前        │      │載被告丁○○○，趁被│奇髮型美容直營│共同意圖│有期徒│
 │    │            │            │      │害人不及防備之際，自│連鎖店貴賓卡1 │為自己不│刑8 月│
 │    │            │            │      │後方搶奪被害人之皮包│張、洗髮券2 本│法之所有│；被告│
 │    │            │            │      │1只 ，得手後，即驅車│）。          │，而搶奪│李傅雪│
 │    │            │            │      │逃逸。              │              │他人之動│鳳：有│
 │    │            │            │      │                    │              │產。    │期徒刑│
 │    │            │            │      │                    │              │        │7月。 │
 ├──┼──────┼──────┼───┼──────────┼───────┼────┼───┤
 │12  │95年11月10日│高雄市三民區│黃惠蘭│被告乙○○騎乘車號不│金項鍊1 條（含│乙○○、│被告宋│
 │    │中午12時15分│嫩江街2巷口 │      │詳之重型機車，後座搭│墜子1 個、價值│丁○○○│榮源：│
 │    │許          │            │      │載被告丁○○○，趁被│約5,000 元）。│共同意圖│有期徒│
 │    │            │            │      │害人減速欲停下機車、│              │為自己不│刑9 月│
 │    │            │            │      │不及防備之際，被告宋│              │法之所有│；被告│
 │    │            │            │      │榮源以其左手自後方奪│              │，而搶奪│李傅雪│
 │    │            │            │      │取被害人脖子上之金項│              │他人之動│鳳：有│
 │    │            │            │      │鍊1 條，得手後即驅車│              │產。    │期徒刑│
 │    │            │            │      │逃逸。              │              │        │8月。 │
 ├──┼──────┼──────┼───┼──────────┼───────┼────┼───┤
 │13  │95年11月11日│高雄市三民區│丙○○│被告乙○○騎乘車號不│金項鍊1 條（含│乙○○、│被告宋│
 │    │中午12時20分│大豐二路602 │      │詳之重型機車，後座搭│K 金墜子1 個、│丁○○○│榮源：│
 │    │許          │號前        │      │載被告丁○○○，趁被│價值約28,000元│共同意圖│有期徒│
 │    │            │            │      │害人騎乘機車不及防備│）。          │為自己不│刑9 月│
 │    │            │            │      │之際，被告丁○○○自│              │法之所有│；被告│
 │    │            │            │      │被害人後方奪取渠脖子│              │，而搶奪│李傅雪│
 │    │            │            │      │上之金項鍊1 條，得手│              │他人之動│鳳：有│
 │    │            │            │      │後即驅車逃逸。      │              │產。    │期徒刑│
 │    │            │            │      │                    │              │        │8月。 │
 ├──┼──────┼──────┼───┼──────────┼───────┼────┼───┤
 │14  │95年11月16日│高雄市三民區│林靜渝│被告丁○○○騎乘車號│無            │丁○○○│被告李│
 │    │上午9 時10分│自立陸橋由北│      │MTX-793 號重型機車，│              │意圖為自│傅雪鳳│
 │    │許          │往南車道上  │      │尾隨林靜渝，趁林靜渝│              │己不法之│：有期│
 │    │            │            │      │騎乘機車不及防備之際│              │所有，而│徒刑6 │
 │    │            │            │      │，自被害人後方奪取渠│              │搶奪他人│月。  │
 │    │            │            │      │脖子上之金項鍊1 條（│              │之動產，│      │
 │    │            │            │      │含玉墜子1 個），惟未│              │未遂。  │      │
 │    │            │            │      │得逞。              │              │        │      │
 └──┴──────┴──────┴───┴──────────┴───────┴────┴───┘
附表二：（竊盜部分）
 ┌──┬──────┬──────┬───┬──────────┬───────┬────┬───┐
 │編號│犯罪時間    │犯罪地點    │被害人│行為方式            │犯罪所得      │所犯罪名│宣告刑│
 │    │            │            │      │                    │              │        │及應沒│
 │    │            │            │      │                    │              │        │收之物│
 ├──┼──────┼──────┼───┼──────────┼───────┼────┼───┤
 │1   │95年10月13日│高雄市苓雅區│陳世勇│由被告乙○○把風，被│車牌號碼HEF-97│乙○○、│被告宋│
 │    │上午8時8分許│文橫二路113 │      │告丁○○○持自備鑰匙│5 號重型機車1 │丁○○○│榮源：│
 │    │            │號前        │      │3 支，竊取陳世勇所有│部            │共同竊盜│有期徒│
 │    │            │            │      │之車牌號碼HEF-975 號│              │        │刑4 月│
 │    │            │            │      │重型機車1 部，得手後│              │        │，扣案│
 │    │            │            │      │，隨即騎乘上開機車離│              │        │之鑰匙│
 │    │            │            │      │去現場。            │              │        │3 支沒│
 │    │            │            │      │                    │              │        │收之。│
 │    │            │            │      │                    │              │        │被告李│
 │    │            │            │      │                    │              │        │傅雪鳳│
 │    │            │            │      │                    │              │        │：有期│
 │    │            │            │      │                    │              │        │徒刑3 │
 │    │            │            │      │                    │              │        │月，扣│
 │    │            │            │      │                    │              │        │案之鑰│
 │    │            │            │      │                    │              │        │匙3 支│
 │    │            │            │      │                    │              │        │沒收之│
 │    │            │            │      │                    │              │        │。    │
 ├──┼──────┼──────┼───┼──────────┼───────┼────┼───┤
 │2   │95年11月15日│高雄市三民區│林瑞玉│被告丁○○○持自備鑰│車牌號碼MTX-79│丁○○○│被告李│
 │    │上午9 時30分│市○○路458 │      │匙3 支，竊取林瑞玉所│3 號重型機車1 │竊盜    │傅雪鳳│
 │    │許          │巷20號前    │      │有之車牌號碼MTX-793 │部            │        │：有期│
 │    │            │            │      │號重型機車1 部，得手│              │        │徒刑3 │
 │    │            │            │      │後，隨即騎乘上開機車│              │        │月，扣│
 │    │            │            │      │離去現場。          │              │        │案之鑰│
 │    │            │            │      │                    │              │        │匙3支 │
 │    │            │            │      │                    │              │        │沒收之│
 │    │            │            │      │                    │              │        │。    │
 └──┴──────┴──────┴───┴──────────┴───────┴────┴───┘
附表三：
 ┌──┬──────┬──────┬───┬──────────┬───────┐
 │編號│犯罪時間    │犯罪地點    │被害人│行為方式            │犯罪所得      │
 ├──┼──────┼──────┼───┼──────────┼───────┤
 │1   │95年10月1日 │高雄市○○街│黃陳炫│被告乙○○騎乘車號不│紅色皮包1 只（│
 │    │下午6 時20分│與天津街口  │琴    │詳之重型機車，後座搭│內有現金5,000 │
 │    │許          │            │      │載被告丁○○○，尾隨│元、身分證、提│
 │    │            │            │      │徒步之被害人，趁被害│款卡各1 張、信│
 │    │            │            │      │人不及防備之際，自後│用卡4 張）。  │
 │    │            │            │      │搶奪被害人之紅色皮包│              │
 │    │            │            │      │1 只，得手後，即驅車│              │
 │    │            │            │      │沿喜峰街由東向西方向│              │
 │    │            │            │      │行駛，左轉哈爾濱街逃│              │
 │    │            │            │      │逸。                │              │
 ├──┼──────┼──────┼───┼──────────┼───────┤
 │2   │95年10月16日│高雄市三多三│戊○○│被告乙○○騎乘車號不│黃色皮包1 只（│
 │    │晚間8 時20分│路與文橫二路│      │詳之重型機車，後座搭│內有現金1,000 │
 │    │許          │口          │      │載被告丁○○○，尾隨│元、身分證、健│
 │    │            │            │      │徒步之被害人，趁被害│保卡、機車行照│
 │    │            │            │      │人不及防備之際，由被│、駕照各1 張、│
 │    │            │            │      │告丁○○○自後奪取被│提款卡2 張）。│
 │    │            │            │      │害人之黃色皮包1 只，│              │
 │    │            │            │      │得手後，被告2 人驅車│              │
 │    │            │            │      │沿文橫二路由南往北方│              │
 │    │            │            │      │向逃逸。            │              │
 └──┴──────┴──────┴───┴──────────┴───────┘
